【裁判字號】    97,訴,4118
【裁判日期】    971030
【裁判案由】    搶奪
【裁判全文】
臺灣板橋地方法院刑事判決              97年度訴字第4118號
公  訴  人  臺灣板橋地方法院檢察署檢察官
被      告  戊○○
上列被告因搶奪案件，經檢察官提起公訴（97年度偵字第24784
號），嗣因被告於本院準備程序中就被訴事實為有罪之陳述，本
院告知被告簡式審判程序之旨，並聽取當事人之意見後，由本院
合議庭裁定改由受命法官獨任依簡式審判程序進行，判決如下：
    主  文
戊○○意圖為自己不法之所有，而搶奪他人之動產，處有期徒刑
陸月。又意圖為自己不法之所有，而搶奪他人之動產，處有期徒
刑陸月。又意圖為自己不法之所有，而搶奪他人之動產，處有期
徒刑陸月。應執行有期徒刑壹年。
    事  實
一、戊○○前於民國90年間，因妨害自由案件，經臺灣臺北地方
    法院以90年度簡字第1805號簡易判決判處有期徒刑3 月確定
    ，於91年12月13日執行完畢（於本案未構成累犯）。其意圖
    為自己不法之所有，於民國97年8 月22日上午9 時30分許，
    行經臺北縣中和市○○路41巷4 號前，見丙○○手提皮包獨
    自一人持鑰匙開啟上址住處門鎖，認有機可乘，乃徒步挨近
    丙○○之後方，並趁其不及抗拒之際，徒手搶奪丙○○左手
    上之灰色皮包1 個（內含鑰匙6 支、現金新臺幣《下同》30
    0 元），得手後逃逸，並將上開皮包內之現金取出放置於所
    穿著之長褲右側口袋內後，將皮包連同其內之鑰匙6 支一同
    棄置於中和市之瓦瑤溝內；復於同日上午10時許，在臺北縣
    中和市○○路33巷48號前，見乙○○○手提皮包獨自一人拉
    開上址住處鐵門，認有機可乘，乃徒步挨近乙○○○之後方
    ，並趁其不備之際，徒手搶奪乙○○○右手上之黑色皮包1
    個（內含現金102 元），得逞後逃逸，並於逃逸途中將上開
    皮包內之現金取出放置於長褲右側口袋內；再於同日上午10
    時45分許，行經臺北縣中和市○○路○ 段2 巷45弄5 號旁，
    見甲○手提皮包獨自一人行經該處，認有機可乘，乃徒步挨
    近甲○之後方，並趁其不及抗拒之際，徒手搶奪甲○左手上
    之黑色皮包1 個（內含現金600 元及國民身分證、健保卡各
    1 張），得逞後逃逸，甲○隨即大聲呼喊求救，嗣經斯時行
    經上址之路人廖勝國聽見甲○之喊叫聲而發現上情後，即報
    警處理。嗣於同日上午11時許，經警於臺北縣中和市○○路
    ○ 段2 巷45弄5 號前查獲戊○○，並扣得戊○○所搶得丙○○所有之現金88元（業已發還丙○○）、乙○○○所有之黑
    色皮包1 個（業已發還乙○○○）及甲○所有之黑色皮包1
    個（內含現金600 元及國民身分證、健保卡各1 張，均業已
    發還甲○），其餘戊○○所搶得而放置於長褲口袋內之現金
    均於逃逸途中散落於行經地點之路旁並未尋獲。另經乙○○○、丙○○向警方報案而查悉上情。。
二、案經丙○○訴由臺北縣政府警察局中和分局報告臺灣板橋地
    方法院檢察署檢察官偵查起訴。
    理  由
一、查本件被告戊○○所犯並非死刑、無期徒刑、最輕本刑為 3
    年以上有期徒刑之罪或高等法院管轄第一審案件，而其於準
    備程序進行中，被告先就被訴事實為有罪之陳述，經法官告
    知簡式審判程序之旨，並聽取公訴人及被告之意見後，本院
    認適宜改依簡式審判程序進行，爰依刑事訴訟法第273 條之
    1 第1 項、第284 條之1 規定，由本院合議庭以裁定由受命
    法官獨任進行簡式審判程序，合先敘明。
二、上揭事實，業據被告戊○○於警詢、偵查及本院審理時坦承
    不諱，核與被害人丙○○、乙○○○、甲○於警詢中指訴遭
    搶奪之情節相符，亦經目擊證人廖勝國於警詢時證述明確，
    此外，復有臺北縣政府警察局中和分局搜索扣押筆錄、扣押
    物品目錄表各1 件、贓物認領保管單3 紙及扣案物品照片 3
    張在卷可稽。綜上，被告之任意性自白核與事實相符。本案
    事證明確，被告犯行堪以認定，應依法論科。
三、核被告意圖為自己不法之所有，而搶奪被害人丙○○、乙○○○、甲○之動產，所為均係犯刑法第325 條第1 項之搶奪
    罪。被告所犯上開3 罪，犯意各別，行為互殊，應予分論併
    罰。爰審酌被告之素行，其正值青年、身體強健，竟不循正
    當途徑獲取財物，反思不勞而獲，其犯罪之動機、目的，兼
    酌以被告所採搶奪手段幸未造成被害人身體受傷、其生活狀
    況非佳、對被害人所生財產上損害之程度非鉅、犯罪所得利
    益尚微、犯罪後坦承犯行態度良好等一切情狀，各量處如主
    文所示之刑，並定其應執行之刑，以資懲儆。至扣案之現金
    88元、黑色皮包2 個（其中1 個內含現金600 元及國民身分
    證、健保卡各1 張），雖係被告因犯罪所得之物，惟非被告
    所有，且分別經被害人丙○○、乙○○○及甲○領回，自無
    從併予諭知沒收，附此敘明。
據上論斷，應依刑事訴訟法第273 條之第1 項、第299 條第1 項
前段，刑法第325 條第1 項、第51條第5 款，判決如主文。
本案經檢察官丁○○到庭執行職務。
中    華    民    國    97    年    10    月    30    日
                        刑事第十八庭  法  官  林淑婷
以上正本證明與原本無異
如不服本判決，應於送達後十日內，向本院提出上訴狀（上訴書
狀應敘述具體理由）。
                                      書記官  莊川億
中    華    民    國    97    年    10    月    30    日
附錄本案論罪科刑法條全文：
中華民國刑法第325條：
意圖為自己或第三人不法之所有，而搶奪他人之動產者，處6 月
以上5 年以下有期徒刑。
因而致人於死者，處無期徒刑或7 年以上有期徒刑，致重傷者，
處3 年以上10年以下有期徒刑。
第1項之未遂犯罰之。


司法院資訊處製作；財團法人民間司法改革基金會備份。
